# 请教陈老师关于节能设备节能效益分享型合同的账务处理

提问人：胡小莫 时间：2023-09-02 20:37:
陈老师：
您好！
A公司作为甲方与乙方B公司签订有关节能设备的节能效益分享型合同，合同分享期为 8 年，设备建设需14,500,元由B公司承担，合同规定A、B公司每年应以一定方式计算该节能设备为A公司节省成本，以双方最终确认结果作为当年的节能效益，A公司按合同规定支付当年B公司应分享比例。 8 年合同分享期结束后，B公司将设备的所有权移交给A公司，B公司负责后续设备的运维，运维费用由A公司承担。
A公司将支付的节能效益进行如下账务处理：
借：生产成本—节能成本
贷：应付账款—B公司
请教陈老师，A公司的账务处理是否正确？如正确， 8 年分享期结束后该设备如何入账？如不正确，在合同执行期初，A公司应如何进行账务处理？

回答人：chenyiwei
A公司并不享有或承担相关节能设备所有权上的主要风险和报酬，可以将应由B分享的节能收益根据实际金额计入成本费用科目。后续取得资产所有权时，资产入账价值为零。